臺灣高等法院臺南分院民事裁定　99年度重上字第33號
上　訴　人
即追加原告　張坤和
追 加 被告　行政院衛生署台東醫院
法定代理人　侯承伯
追 加 被告　謝長廷
　　　　　　高雄市政府
法定代理人　陳　菊
追 加 被告　李慧莉
　　　　　　巴德雄
　　　　　　陳宜冠
　　　　　　高雄市政府衛生局
法定代理人　何啟功
追 加 被告　台東縣衛生局
法定代理人　陳照隆
追 加 被告　台東縣警察局
法定代理人　林志熹
追 加 被告　王玉發
　　　　　　黃志暉
　　　　　　陳永興
上列上訴人因與高雄市政府消防局等間侵權行為損害賠償事件，
不服臺灣臺南地方法院於99年3月31日97年度訴字第1606號所為
第一審判決提起上訴，於本院為訴之追加，本院裁定如下：
    主  文
追加之訴駁回。
追加訴訟費用由追加人負擔。
    理  由
一、按在第二審追加原非當事人之人為他造當事人，除訴訟標的
    對於該人及他造當事人必須合一確定者外，非經他造及該人
    同意，不得為之，此觀民事訴訟法第446條第1項之規定自明
    。
二、經查，上訴人於本院審理99年重上字第33號侵權行為損害賠
    償事件期間，分別追加王玉發、行政院衛生署臺東醫院、黃
    志暉（本院卷(一)第8頁、第11頁，本院卷(三)第226頁反面）、
    謝長廷、高雄市政府（本院卷(一)第107頁）、臺東縣衛生局
    、李慧莉、巴德雄、陳宜冠（本院卷(二)第248頁）、高雄市
    衛生局、陳永興（本院卷(二)第263頁）、臺東縣警察局（本
    院卷(三)第2頁）等人為被告，主張渠等對伊有侵權行為之情
    事，分別請求損害賠償云云。依上訴人追加起訴狀所記載之
    事實及理由，行政院衛生署臺東醫院、高雄市政府、臺東縣
    衛生局及臺東縣警察局等國家機關，與其所屬公務員共同不
    法侵害上訴人，應對上訴人負連帶損害賠償責任云云。惟查
    上訴人追加被告行政院衛生署臺東醫院、高雄市政府、臺東
    縣衛生局及臺東縣警察局，其等均係依法執行職務之機關，
    且所屬公務人員執行之職務內容非屬同一，縱其等執行職務
    涉有侵權行為事實，亦與原判決附表所示上訴人起訴之事實
    ，係以被上訴人違法監控上訴人行蹤、毀損破壞上訴人財物
    、及散布足以妨害上訴人名譽各情，並無追加請求與原請求
    之訴訟及證據資料，於審理繼續進行在相當程度範圍內具有
    一體性，得期待後請求之審理予以利用，俾先後兩請求同一
    程序得加以解決，避免重複審理，進而為統一解決紛爭，符
    合民事訴訟法第255條第1項第2款請求之基礎事實同一之情
    可言，亦核無民事訴訟法第255條第1項第3款至第6款所定之
    情形，查與上揭訴之追加要件不合。且追加被告王玉發、行
    政院衛生署臺東醫院、黃志暉、謝長廷、高雄市政府、臺東
    縣衛生局、李慧莉、巴德雄、陳宜冠、高雄市衛生局、臺東
    縣警察局等均分別具狀向本院表示不同意上訴人追加彼等為
    被告在卷（本院卷(三)第47頁、第216頁、第218頁、第221至
    224頁、第229頁、第232至234頁、第245至246頁）。從而，
    上訴人為各該訴之追加，依上說明，難認合法，不應准許。
據上論結，本件追加之訴為不合法，應依民事訴訟法第463條、
第249條第1項第6款、第95條、第78條，裁定如主文。
中    華    民    國   100    年    10    月    25    日
                  民事第一庭    審判長法  官  丁振昌
                                      法  官  林永茂
                                      法  官  曾平杉
上為正本係照原本作成。
如對本裁定抗告，須於本裁定送達後10日內向本院提出抗告狀（
須附繕本），並應繳納抗告費新台幣1千元。
中    華    民    國   100    年    10    月    26    日
                                      書記官  葉秀珍